臺灣桃園地方法院刑事判決　　　　　　　　　　　　　九十年度易字第二九七號
　　公　訴　人　臺灣桃園地方法院檢察署檢察官
　　被　　　告　甲○○
右列被告因贓物案件，經檢察官提起公訴（九十年度偵字第一二○三○號），本院判
決如左：
    主  文
甲○○收受贓物，累犯，處有期徒刑陸月，如易科罰金以參佰元折算壹日。
    事  實
一、甲○○曾於民國八十一年間因違反麻醉藥品管理條例案件，經本院以八十二年度
    訴字第二四八號判處有期徒刑五月，於八十二年七月二十六日確定，甫於八十二
    年八月二十六日易科罰金執行完畢。仍不知悔改，明知附表所示三紙支票，係來
    歷不明之贓物（該三紙支票係王永冀所有，於八十三年二月十一日凌晨二時許，
    在其位於桃園縣中壢市○○路○段二九五號車站檳榔店內，遭不詳姓名年籍之人
    所竊之物），竟於民國八十三年二月中旬某日，在桃園縣中壢市○○路六○六巷
    十三號黃明賢（已死亡）住處同時收受該三紙支票。嗣分別於同年月十二日凌晨
    二時許，持附表編號一、二之支票，向吳銘江購買香煙及打電動玩具，持編號三
    之支票向李新業購買音響。嗣李新業於同年月二十六日將支票轉予其弟李新郎，
    李新郎之配偶黃雪娥持向銀行提示，因王永冀已掛失止付，警方旋循線查出上情
    。
二、案經臺灣桃園地方法院檢察署檢察官自動檢舉偵查起訴。
    理  由
一、訊據被告甲○○坦承持有附表所示三紙支票，並分別於右揭時、地持向證人吳銘
    江、李新業二人購物，惟矢口否認犯行，辯稱：該三紙支票係案外人黃明賢所交
    付用以清償債務，不知該支票係他人失竊之贓物云云。惟查：
  (1)附表所示三紙支票係被害人王永冀所有，於右揭時、地失竊等情，業據被害人王
    永冀於前案警、偵訊時指陳在案（參前案八十三年度偵字第七七七六號卷第八、
    九頁）並有票據掛失止付通知書（參同上卷第二十二頁）、遺失票據申請書（參
    同上卷第二十三頁）在卷可稽，質是附表所示三紙支票確係他人失竊之贓物，殆
    無疑義。
  (2)被告於右述時、地自案外人黃明賢（已死亡）收受附表所示三紙支票後，即分別
    於同年月十二日、二十五日持向證人吳銘江、李新業二人購物一節，業據被告坦
    承在案，核與證人吳銘江、李新業二人於前案（本院八十九年度訴緝字第十七號
    ）警、偵訊時證述情節相符，並有附表所示之支票影本三紙附卷可稽（參前案八
    十三年度偵字第七七七六號卷第十七頁、第二十五頁），證人吳銘江嗣於八十六
    年十二月六日死亡（本院前案卷第二十五頁）、案外人黃明賢於八十三年九月十
    九日死亡（前案本院八十七年度訴緝字第二號卷第一一二頁），均無法再行傳訊
    ，以明其情，但前案偵、審中除黃明賢未曾傳訊過外，證人吳銘江、李新業二人
    於前案偵、審中均已證述明確，且與被告上開自白之內容相符，亦有支票影本在
    案可資佐證，堪認被告之上開自白與事實相符，可以採信。從而，被告收受附表
    所示三紙支票之事實，亦足以認定。
  (3)被告自承支票係黃明賢所交付，惟查黃明賢並非票據名義人，而被告對該支票之
    來源及信用性，於當時竟未加以查證，復未要求黃明賢於票據背面背書，以資保
    障。且被告自承黃明賢當時並沒有正常的工作，其與黃明賢間之債務導因於黃明
    賢沒錢，將其所有之金項鍊拿去典當質借現金，足見黃明賢當時之經濟狀況不佳
    ，對於一個經濟狀況不佳，尤須借用其用以裝飾之金項鍊典當以應所需之人所交
    付之支票，竟仍冒然收受，足認其於收受當時已知為他人失竊之贓物，所辯不知
    係贓物云云，無非卸責之詞。
  (4)綜合上述，被告收受贓物之犯行，事證明確，洵堪認定。
二、核被告所為，係犯刑法第三百四十九條第一項之收受贓物罪。被告曾於八十一年
    間因違反麻醉藥品管理條例案件，經本院以八十二年度訴字第二四八號判處有期
    徒刑五月，於八十二年七月二十六日確定，甫於八十二年八月二十六日易科罰金
    執行完畢，其於刑之執行完畢後五年內再犯本件有期徒刑以上之罪，為累犯，應
    依法加重其刑。查被告行為後，刑法第四十一條將原「犯最重本刑為三年以下有
    期徒刑以下之刑之罪，而受六月以下有期徒刑或拘役之宣告，因身體、教育、職
    業或家庭之關係，執行顯有困難者，得以一元以上三元以下折算一日，易科罰金
    」之規定，於九十年一月四日修正為刑法第四十一條第一項前段，修正後之新規
    定為「犯最重本刑為五年以下有期徒刑以下之刑之罪，而受六月以下有期徒刑或
    拘役之宣告，因身體、教育、職業、家庭之關係或其他正當事由，執行顯有困難
    者，得以一元以上三元以下折算一日，易科罰金」，上開修正後之新規定已於九
    十年一月十日經總統公布，而於同年一月十二日生效施行，是被告行為後法律已
    有變更，經比較新舊法之結果，修正後之新規定對被告並無不利，應依刑法第二
    條第一項前段之規定，適用裁判時即修正後之刑法第四十一條第一項前段之規定
    ，併予敘明。爰審酌被告為個人私利，收受他人失竊之物，收受復持以購物，造
    成更多人因而受損害，犯後復飾詞圖卸，態度不佳等一切情狀，量處如主文所示
    之刑，併諭知易科罰金之折算標準。
據上論斷，應依刑事訴訟法第二百九十九條第一項前段，刑法第二條第一項前段、第
三百四十九條第一項、第四十七條、修正後第四十一條第一項前段，罰金罰鍰提高標
準條例第一條前段、第二條，判決如主文。
本案經檢察官黃俊華到庭執行職務。
中      華      民      國    九十一    年      九      月      五      日
                                臺灣桃園地方法院刑事第四庭
                                    審判長法官  陳  世  宗
                                          法官  林  明  洲
                                          法官  李  桂  英
右正本證明與原本無異。
如不服本判決，應於判決送達後十日內向本院提出上訴狀( 應附繕本 )，上訴於
臺灣高等法院。
                                        書記官  張  淑  芬
中      華      民      國    九十一    年      九      月      五      日
附論罪科刑依據之法條：
刑法第三百四十九條第一項：
刑法第三百四十九條
收受贓物者，處三年以下有期徒刑、拘役或五百元以下罰金。
搬運、寄藏、故買贓物或為牙保者，處五年以下有期徒刑、拘役或科或併科一千元以
下罰金。
因贓物變得之財物，以贓物論。
附表：
┌───┬──────┬───────┬─────┬──────────┐
│編號  │發  票  日  │  票    號    │發票金額  │付款行              │
├───┼──────┼───────┼─────┼──────────┤
│ 一   │八十三年二月│ＡＡ四三七一三│一萬五千元│玉山商業銀行中壢分行│
│      │十四日      │六三號        │          │                    │
├───┼──────┼───────┼─────┼──────────┤
│ 二   │八十三年二月│ＡＡ四三七一三│一萬元    │同右                │
│      │十四日      │六二號        │          │                    │
├───┼──────┼───────┼─────┼──────────┤
│ 三   │八十三年四月│ＡＡ四三七一三│七萬元    │同右                │
│      │十五日      │六九號        │          │                    │
└───┴──────┴───────┴─────┴──────────┘
